臺灣臺中地方法院刑事判決
110年度交易字第1707號
公  訴  人  臺灣臺中地方檢察署檢察官
被      告  劉明嘉


上列被告因公共危險案件，經檢察官提起公訴（110 年度偵字第
30988 號），被告就被訴事實為有罪之陳述，本院裁定進行簡式
審判程序，判決如下：
    主    文
乙○○駕駛動力交通工具而吐氣所含酒精濃度達每公升零點二五毫
克以上，累犯，處有期徒刑柒月。
　　犯罪事實及理由
一、本件犯罪事實及證據，除犯罪事實欄一第1 行「前有5 次」
    更正為「前有4 次」、犯罪事實欄一第2 行「110 年1 月20
    日以109年度交易字第779號判處有期徒刑6月確定」補充更
    正為「110 年1 月21日以109年度交易字第779號判決判處有
    期徒刑6月併科罰金新臺幣8萬元確定」；證據部分補充「被
    告乙○○於本院審理時之自白」外，其餘均引用檢察官起訴書
    之記載如附件。
二、論罪科刑之理由： 
　㈠核被告乙○○所為，係犯刑法第185 條之3 第1 項第1 款之駕
    駛動力交通工具而吐氣所含酒精濃度達每公升0.25毫克以上
    罪。
　㈡被告前於民國109 年間，因酒後駕車之公共危險案件，經臺
    灣彰化地方法院以109 年度交易字第779 號判決判處有期徒
    刑6 月，併科罰金新臺幣（下同）8 萬元確定，有期徒刑部
    分於110 年5 月31日易科罰金執行完畢等情，有其臺灣高等
    法院被告前案紀錄表1 份可按，其於受徒刑之執行完畢後，
    5 年以內故意再犯本案有期徒刑以上之罪，為累犯，依司法
    院大法官釋字第775 號解釋意旨，審酌被告前案與本案所犯
    之罪，罪名、法益種類及罪質均相同，足見前案執行成效不
    彰，其對刑罰之反應力薄弱，認予以加重不致生行為人所受
    之刑罰超過其所應負擔罪責之情形，應依刑法第47條第1 項
    之規定加重其刑。
　㈢爰審酌被告除前揭構成累犯之前科紀錄外，另有多次酒後駕
    車前科，有前揭被告前案紀錄表附卷可參，對於酒後不得駕
    駛車輛之誡命自應知之甚詳，詎其竟不知自我警惕並記取教
    訓，一再重蹈覆轍，不顧公眾交通之安危，於飲用酒類後，
    仍駕駛汽車上路，顯見其欠缺法治觀念，且漠視公權力及往
    來人車生命、身體、財產安全，參以被告於本次為警查獲後
    測得之吐氣所含酒精濃度為每公升0.33毫克，雖本件幸未致
    肇事，仍已對公共交通往來之安全造成相當危害，兼衡其於
    本院審理中自述國中畢業之智識程度，目前從事包裝蔬菜工
    作，月入3 萬元，已婚，有2 個未成年子女之生活狀況，犯
    後坦承犯行之態度等一切情狀，量處如主文所示之刑。
三、依刑事訴訟法第273 條之1 第1 項、第299 條第1 項前段、
    第310 條之2 、第454 條第2 項，刑法第185 條之3 第1 項
    第1 款、第47條第1 項，刑法施行法第1 條之1 第1 項，判
    決如主文。
四、如不服本判決，應於收受判決後20日內，敘述具體理由向本
    院提出上訴書狀（應附繕本）。
五、本案經檢察官林宏昌提起公訴，檢察官甲○○到庭執行職務。
中　　華　　民　　國　　110 　年　　12　　月　　30　　日
                  刑事第十六庭  法  官  吳金玫
以上正本證明與原本無異。
如不服本判決應於收受判決後20日內向本院提出上訴書狀，並應
敘述具體理由；其未敘述上訴理由者，應於上訴期間屆滿後20日
內向本院補提理由書（均須按他造當事人之人數附繕本）「切勿
逕送上級法院」。
                                書記官  劉桉珍
中　　華　　民　　國　　111 　年　 　1　　月　 　3　　日
附錄論罪科刑法條全文：
中華民國刑法第185 條之3 第1 項
駕駛動力交通工具而有下列情形之一者，處2 年以下有期徒刑，
得併科20萬元以下罰金：
一、吐氣所含酒精濃度達每公升零點二五毫克或血液中酒精濃度
    達百分之零點零五以上。
二、有前款以外之其他情事足認服用酒類或其他相類之物，致不
    能安全駕駛。
三、服用毒品、麻醉藥品或其他相類之物，致不能安全駕駛。
附件：
臺灣臺中地方檢察署檢察官起訴書                      攝股
                                    110年度偵字第30988號
　　被　　　告　乙○○　男　43歲（民國00年0月00日生）
　　　　　　　　　　　　住彰化縣○○鎮○○巷00號
　　　　　　　　　　　　國民身分證統一編號：Z000000000號
上列被告因公共危險案件，業經偵查終結，認應提起公訴，茲將
犯罪事實及證據並所犯法條分敘如下：
        犯罪事實
一、乙○○前有5次酒後駕車之公共危險前科，最近一次經臺灣彰
    化地方法院於民國110年1月20日以109年度交易字第779號判
    處有期徒刑6月確定，於110年5月31日易科罰金執行完畢。
    詎其仍不知悔改，於110年8月30日上午11時許，在彰化縣彰
    化市金馬路某處路旁飲用含有酒精成分之保力達酒後，竟即
    駕駛車牌號碼000-0000號自用小客車上路。嗣於同日中午12
    時許，行經臺中市南屯區忠勇路與學田路交岔路口時，因行
    車不穩為警攔查，發現其酒味濃厚，遂於同日中午12時29分
    許，對其施以吐氣式酒精濃度測試，測得其吐氣所含酒精濃
    度值為每公升0.33毫克，始查悉上情。
二、案經臺中市政府警察局第四分局報告偵辦。
　　　　證據並所犯法條
一、上揭犯罪事實，業據被告乙○○於警詢時及本署偵查中坦承不
    諱，復有酒精測定紀錄表、員警之職務報告、車輛詳細資料
    報表、證號查詢汽車駕駛人及臺中市政府警察局舉發違反道
    路交通管理事件通知單影本各1份等在卷可稽。足認被告之自
    白與事實相符，是其犯嫌應堪認定。
二、核被告所為，係犯刑法第185條之3第1項第1款之公共危險罪
    嫌。又其前受有期徒刑之執行完畢，有本署刑案資料查註紀1錄
    表可參，5年內故意再犯本件有期徒刑以上之罪，為累犯，請依
    刑法第47條第1項規定，酌予加重其刑。
三、依刑事訴訟法第251條第1項提起公訴。 
　　此  致
臺灣臺中地方法院
中　　華　　民　　國　　110 　年　　10　　月　　6 　　日
 　　　　　　　　　　　　　　　檢 察 官 林宏昌
本件正本證明與原本無異
中　　華　　民　　國　 110　　年　　11　　月　　10　　日
 　　　　　　　　　　　　　　　書 記 官 林瑋婷